【裁判字號】    89,易,569
【裁判日期】    890821
【裁判案由】    傷害
【裁判全文】
臺灣士林地方法院刑事判決                          八十九年度易字第五六九號
    公  訴  人  臺灣士林地方法院檢察署檢察官
    被      告  丙○○
右列被告因傷害案件，經檢察官提起公訴 (八十九年度偵字第三六三七號)，本院判
決如左：
    主  文
丙○○傷害人之身體，處拘役伍拾日，如易科罰金，以佰元折算壹日。
    事  實
一、丙○○與甲○○係鄰居關係，丙○○因認甲○○處理頂客雅築大廈管理委員會事
    務帳目不清，而生齟齬。嗣於民國八十九年一月十三日晚間七時五十分許，在台
    北縣淡水鎮○○路十號「頂客雅築大樓」前，丙○○正欲駕車離去，為甲○○因
    故追躡於車後並阻止，二人繼而發生爭執，詎丙○○竟基於普通傷害之犯意，在
    上開地點，持婦女防身噴霧器接續朝甲○○臉部噴灑二次，致甲○○因而受有雙
    耳化學性灼傷之傷害。
二、案經被害人甲○○訴由台北縣警察局淡水分局報告臺灣士林地方法院檢察署檢察
    官偵查起訴。
    理  由
一、訊據被告丙○○固坦承曾於右揭時、地與告訴人甲○○發生爭執，並持婦女防身
    噴霧器朝告訴人臉部噴灑二次之事實，惟辯稱：當時我開車要離開大廈時，告訴
    人先罵我三字經，後又用手拍打我的車子，我剛下車，告訴人就出拳打我，所以
    我又回車上去拿噴霧器噴他一次，我車上會有噴霧器，是因為我被堵過，我為了
    防身才準備的，我有看到他有用拳頭要打我的動作，他又有要從後面拿東西出來
    的動作，所以我又噴他一次。那種噴霧器內只裝辣椒粉，怎麼會造成化學性灼傷
    ，我認為他的傷勢並不是我造成的。我會噴他完全是基於防衛的意思云云。經查
    ，右揭犯罪事實，業據告訴人指述綦詳，且經現場目擊證人乙○○到庭結證稱：
    我原來在警衛室，當天晚上有住戶來告訴我說大樓的轉角處有一個人眼神怪怪的
    ，讓那個住戶感到害怕，我就過去看，回來告訴那個住戶說那是諸先生，也是住
    戶，叫他不用害怕。我當時的位置在電梯到警衛室的中間，我與孫太太聊天，後
    來孫先生回來，問我有沒有發生什麼事，我說有住戶說有人在轉角處，而且那個
    人眼神怪怪的，我有去看，回來有告訴那個住戶說那個人是諸先生，叫那個住戶
    不用害怕，後來孫先生就走了，我是一直到聽到吵架的聲音，才再跑過去看，我
    當時有聽到有噴東西的聲音，並看到諸先生把一個東西丟入車內。當時甲○○站
    的位置是在被告車子的後方接近車尾的地方。我只有看到孫先生有擺出一個防備
    的姿勢，我並沒有看到他有出手打丙○○，我看到丙○○拿東西噴他，孫先生被
    噴到時很難過，人都站不起來等語。告訴人當時站立之位置既仍在被告所駕車輛
    之後方，當無出手毆打被告之可能，故被告一下車即持噴霧器朝告訴人噴灑，即
    與正當防衛之要件有間，況被告於噴灑告訴人一次後，告訴人已後退，被告竟再
    向告訴人噴灑第二次，其主觀上有傷害告訴人之犯意甚明。再告訴人確因而受有
    雙耳化學性灼傷，並有馬偕紀念醫院甲種診斷證明書一份及照片兩張附卷足參，
    而一般市售之防身噴霧器內大抵均含化學成份物質，若因遭噴灑之故而造成化學
    性傷害，亦與常情相符，是被告所辯係基於防衛之意思而朝告訴人噴灑噴霧器及
    告訴人之傷害非其造成云云，顯係卸責之詞，不足採信。
二、核被告所為係犯刑法第二百七十七條第一項之普通傷害罪。被告雖持噴霧器向告
    訴人噴灑二次，惟此為同一傷害行為之接續進行，為事實上一罪。爰審酌被告前
    無犯罪紀錄，品行尚佳，本次犯罪之動機係因認告訴處理頂客雅築大廈管理委員
    會事務帳目不清，且於欲開車離去時遭告訴人阻止，及其因犯罪所生之損害，犯
    罪後仍否認犯行，態度不佳等一切情狀，量處如主文所示之刑，並諭知易科罰金
    之折算標準。
據上論斷，應依刑事訴訟法第二百九十九條第一項前段、刑法第二百七十七條第一項
、第四十一條、罰金罰鍰提高標準條例第一條前段、第二條，判決如主文。
本案經檢察官陳傳宗到庭執行職務
中    華    民    國      八十九        年      八      月    二十一    日
                                  臺灣士林地方法院刑事第二庭
                                          法  官
右正本證明與原本無異。
如不服本判決，應於判決送達後十日內，向本院提出上訴狀。
                                          書記官
中    華    民    國      八十        年              月              日
附錄本案論罪科刑法條全文：
刑法第二百七十七條第一項：
傷害人之身體或健康者，處三年以下有期徒刑、拘役或一千元以下罰金。


司法院資訊處製作；財團法人民間司法改革基金會備份。
